臺灣高等法院高雄分院刑事判決　　　　　　　　　九十一年度上易字第一二九七號
　　上　訴　人　甲○○
　　即 自 訴人
　　被　　　告　乙○○
右上訴人因被告傷害等案件，不服臺灣高雄地方法院九十一年度自字第二二號中華
民國九十一年八月七日第一審判決，提起上訴，本院判決如左：
      主  文
原判決撤銷。
乙○○傷害人之身體，處有期徒刑參月，如易科罰金，以佰元折算壹日。
      事  實
一、乙○○係高雄市○○○路一四八號頂洲江山大樓之主任委員，甲○○則係該大樓
    管理員，民國九十一年五月十日下午三時二十分許，乙○○要求甲○○將收得之
    管理費交其保管，甲○○回答尚未收到，並撥打電話予管理公司經理涂平貴將此
    事轉告該大樓財務委員，詎乙○○竟因此心生不滿，於經過十餘分鐘後，乙○○
    突然持一支球棒衝入管理室內，基於傷害之故意，先徒手毆打甲○○頭部二下，
    再扯住甲○○上衣往櫃臺外拖出，致甲○○倒在地上，乙○○再以該支球棒及腳
    踢方式毆打甲○○之臉部、身體等處，致甲○○因此受有頭部挫傷併腦震盪、軀
    幹多處挫傷之傷害。
二、案經甲○○提起自訴。
      理  由
一、訊據被告乙○○矢口否認有前述傷害之犯行，辯稱：案發當天我請甲○○將四月
    份至五月份管理費明細表給我看，甲○○答應後，約過五分鐘財務委員打電話給
    我，問我是否要查他帳，於是我到管理室找甲○○，問他是否有打電話給財務委
    員，甲○○愛理不理，我說你態度不對，甲○○就欲與我理論，後來他自己從櫃
    臺出來，不小心跌在地上，我基於好意要拉他一把，結果拉到他的衣服，就這樣
    扯破甲○○的衣服，我沒有打他云云；惟查前述事實，業據自訴人甲○○指訴綦
    詳，並經證人即自訴人所屬公司經理涂平貴於原審證稱：「案發當天甲○○打電
    話回公司說乙○○要他把管理費交給他，我跟甲○○說不行，因為我們對乙○○
    品德不信任，當然不可將管理費交給他，我就跟自訴人講說不可將管理費交給他
    ，我馬上過來處理，當我到時自訴人已被打完，身上管理員衣服已被撕破，我當
    場有看到，第二天我陪自訴人去驗傷。」等語明確（見原審卷第十九頁），被告
    乙○○亦不否認案發當天與自訴人發生爭吵並扯破其衣服，復有自訴人所提國軍
    高雄總醫院附設民眾診療服務處門診病歷表一份附卷可證，該門診病歷表載明自
    訴人係於九十一年五月十一日就診，受傷部位為頭部挫傷併腦震盪、軀幹多處挫
    傷，而自訴人於原審即指稱：「我被打隔天（即九十一年五月十一日）才去八Ｏ
    二醫院驗傷，我十一日去看病只開一般診斷書，警察說要報案不可以拿一般診斷
    書，十四日我才去開訴訟用診斷書。」等語（見原審卷第十八頁），經原審向國
    軍高雄總醫院病例室電詢結果亦函稱：「甲○○於九十一年五月十一日有到院就
    診，但無開立診斷證明書。」等語，顯見自訴人之指訴非虛，被告前述所辯，顯
    係事後卸責之詞，不足採信，事證明確，其犯行堪以認定。
二、核被告乙○○所為，係犯刑法第二百七十七條第一項之普通傷害罪。
三、原審未為詳察，遽為被告乙○○無罪之諭知，尚有未洽，自訴人上訴意旨，執此
    指摘原判決不當，為有理由，應由本院將原判決予以撤銷改判，審酌被告之素行
    、犯罪動機、手段、自訴人之傷勢及犯後態度等一切情狀，量處有期徒刑三月，
    並諭知易科罰金之折算標準。
四、自訴意旨另以：被告乙○○於前述傷害前，猶向自訴人恫稱：「你若敢騙我而將
    錢交給財務委員，要你死得很難看。」等語，並於傷害毆打完後，又向自訴人恫
    稱：「再讓我看見你，一定要你死。」等語，使自訴人聽聞後心生畏懼，致生危
    害於安全，因認被告尚涉犯有刑法第三百零五條之恐嚇罪嫌云云；本件自訴人雖
    指訴被告有前述對其恐嚇之言詞，惟訊據被告堅決否認有此情事，而自訴人就此
    部分亦未提出其他人證或物證，足以佐證其指訴是否真實，自亦不能僅憑自訴人
    之指訴即認被告有前述恐嚇犯行，此外，復查無其他證據足以證明被告有何自訴
    人所指恐嚇犯行，要屬不能證明被告此部分犯罪，惟因自訴人認與前述科刑部分
    ，係屬牽連犯之裁判上一罪關係，爰不另為被告無罪之諭知。
據上論斷，應依刑事訴訟法第三百六十九條第一項前段、第三百六十四條、第三百四
十三條、第二百九十九條第一項前段、刑法第二百七十七條第一項、第四十一條第一
項，罰金罰鍰提高標準條例第一條前段、第二條，判決如主文。
中    華    民    國      九十一      年      十      月     三十一   日
                              臺灣高等法院高雄分院刑事第七庭
                                  審判長法官  黃憲文
                                        法官  任森銓
                                        法官  張意聰
右正本證明與原本無異。
不得上訴。
                                  法院書記官  黃英彥
中    華    民    國      九十一      年      十      月    三十一    日
附錄：本判決論罪科刑法條：
刑法第二百七十七條第一項
傷害人之身體或健康者，處三年以下有期徒刑，拘役或一千元以下罰金。
